---
title: "2020_03_20_Tests"
author: "AH, SD, FJ, JC"
output:
  html_document:
    toc: true
    toc_float: true
    number_sections: true
    df_print: paged
date: '`r format(Sys.time(), "%d %B, %Y at %H:%M:%S")`'
---

```{r setup, include=FALSE}
knitr::opts_chunk$set(echo = TRUE, error = TRUE)
```

# Préliminaires

```{r packages, message = FALSE, warnings = FALSE}
library(igraph)
library(corrplot)

library(Matrix)

library(mvtnorm) # generation multivariee gaussienne

library(ggplot2)
library(gplots)
```

```{r}
source("Functions_boucles.R")
```


# Simulation réseau

```{r, include=FALSE}
knitr::opts_chunk$set(eval = FALSE)
```

## Paramètres du réseau

```{r parameters}
p  <- 80
sizes <- ceiling(c(0.4, 0.25, 0.25, 0.1)*p)
K <- length(sizes)
PI <- diag(.4, K) + .05 # connectivity matrix
```

## Tirage d'un SBM

```{r SBM}
mySBM <- igraph::sample_sbm(p, PI, sizes)
mySBM <- set_vertex_attr(mySBM, "cluster", value = rep(1:K, sizes))
plot(mySBM, vertex.color = V(mySBM)$cluster)
```

## Tirage des poids

```{r Gaussian weights}
## random Gaussian weights
mu <- 2; sigma <- 1
mySBM <- set_edge_attr(mySBM, "weight", value = rnorm(gsize(mySBM), mu , sigma))
```

## Construction de la matrice de précision et de variance-covariance

```{r laplacian precision}
epsilon <- 1e-1
Theta <- laplacian_matrix(mySBM, normalized = TRUE)
Theta <- Theta + diag(epsilon, p, p)
```

```{r covariance}
Sigma <- solve(Theta)
```

```{r plot}
par(mfrow = c(2,2))
Theta_plot <- as.matrix(Theta); diag(Theta_plot) <- NA
Sigma_plot <- as.matrix(Sigma); diag(Sigma_plot) <- NA
corrplot(Theta_plot, method = "color", is.corr = FALSE, tl.pos = "n")
corrplot(Sigma_plot, method = "color", is.corr = FALSE, tl.pos = "n")
hist(Theta_plot)
hist(Sigma_plot)
```

# Premiers tests

## Simulation des données 

```{r}
n_ind = 1000
```

```{r}
dat = rmvnorm(n = n_ind, mean = rep(0, p), sigma = as.matrix(Sigma))
```

## Etude de convergence du glasso/GREMLIN 

Sans prendre d'a priori sur le lambda.

```{r}
lambda_sequence = seq(10^-4, 10^-1, length.out = 5)
n_iter = 10
```

```{r}
classif = rep(1:K, sizes)
```


```{r}
res = loopGLGR(lambda_seq = lambda_sequence, dat = dat, n_iter = n_iter, Omega_sim = Theta, classification = classif)
```

```{r}
df_plot = res_sim(res = res, n_iter = n_iter, lambda_seq = lambda_sequence)
```

```{r, fig.height  = 8, fig.width=12}
ggplot(data = df_plot, aes(x = variable, y = value, color = lambda, group = lambda)) +
  geom_point(size = 3) + geom_line(size = 1) +
  facet_grid(response~lambda, scales = "free") +
  theme(axis.text.x = element_text(angle = 90, hjust = 1)) + theme(legend.position="none", text = element_text(size = 20))
```

```{r, fig.height  = 8, fig.width=12}
ggplot(data = df_plot[!df_plot$variable%in%c("GL0", "GRGL0"),], aes(x = variable, y = value, color = lambda, group = lambda)) +
  geom_point(size = 3) + geom_line(size = 1) +
  facet_grid(response~lambda, scales = "free") +
  theme(axis.text.x = element_text(angle = 90, hjust = 1)) + theme(legend.position="none", text = element_text(size = 20))
```

#  31/03/20

```{r, include=FALSE}
knitr::opts_chunk$set(eval = TRUE)
```

## Reprise vignette rggm (@Julien)

### Simple graphe SBM

```{r}
# library(devtools)
# install_github("jchiquet/rggm")
library(rggm)
library(igraph)
library(Matrix)
library(corrplot)
```

```{r}
nNodes  <- 50
blockProp <- c(.5, .25, .25)   # group proportions
nbBlock   <- length(blockProp) # number of blocks
connectParam <- diag(.4, nbBlock) + 0.05 # connectivity matrix: affiliation network
```

```{r}
## Graph Sampling
mySBM <- rSBM(nNodes, connectParam, blockProp)
## Graph plotting
plot(mySBM, vertex.color = igraph::V(mySBM)$memberships)
```

```{r}
as_adjacency_matrix(mySBM)[1:5,1:5]
```

```{r}
## Sampling Gaussian weights
mu_within   <- 4 ; sigma_within  <- .5
mu_between  <- 2 ; sigma_between <- .5
theta <- list()
theta$mu    <- matrix(mu_between   , nbBlock, nbBlock); diag(theta$mu)    <- mu_within    # means
theta$sigma <- matrix(sigma_between, nbBlock, nbBlock); diag(theta$sigma) <- sigma_within # sd
```

```{r}
theta
```

```{r}
mySBM <- rWeightSBM(mySBM, "gaussian", theta)
hist(igraph::E(mySBM)$weight,  breaks = sqrt(igraph::gsize(mySBM)), freq = FALSE, xlab = "weights", main = "histogram of weights")
```

```{r}
as_adjacency_matrix(mySBM, attr = "weight")[1:5,1:5]
```

### SBM pour matrice precision

```{r}
Omega <- graph2prec(mySBM, cond_var = rep(1, gorder(mySBM)))
```

```{r}
Sigma <- solve(Omega)
```

```{r}
par(mfrow = c(1,2))
corrplot(as.matrix(Omega), is.corr = FALSE, tl.pos = "n", method = 'color', type = "upper", diag = FALSE)
corrplot(as.matrix(Sigma), is.corr = FALSE, tl.pos = "n", method = 'color', type = "upper", diag = FALSE)
```

### Ajout idée inflater diagonale 

```{r}
Theta <- laplacian_matrix(mySBM)
```

```{r}
Sigma <- solve(Theta)
```

```{r}
par(mfrow = c(2,2))
Theta_plot <- as.matrix(Theta); diag(Theta_plot) <- NA
Sigma_plot <- as.matrix(Sigma); diag(Sigma_plot) <- NA
corrplot(Theta_plot, method = "color", is.corr = FALSE, tl.pos = "n")
corrplot(Sigma_plot, method = "color", is.corr = FALSE, tl.pos = "n")
hist(Theta_plot)
hist(Sigma_plot)
```

Pas très variable, Sigma... 

```{r}
epsilon <- 1e-2
lambda  <- 1e-4 * epsilon
iter <- 0
while (!all(eigen(Theta, only.values = TRUE)$values > epsilon)) {
  iter <- iter + 1
  Theta <- Theta + lambda * diag(degree(mySBM))
}
cat("Il a fallu", iter, "itérations.")
```

```{r}
Sigma <- solve(Theta)
```

```{r}
par(mfrow = c(2,2))
Theta_plot <- as.matrix(Theta); diag(Theta_plot) <- NA
Sigma_plot <- as.matrix(Sigma); diag(Sigma_plot) <- NA
corrplot(Theta_plot, method = "color", is.corr = FALSE, tl.pos = "n")
corrplot(Sigma_plot, method = "color", is.corr = FALSE, tl.pos = "n")
hist(Theta_plot)
hist(Sigma_plot)
```

Passer GREMLIN sur un sigma, bonne idée ? Pas énormément de variation, même si structure de block apparente. Un peu étrange.

# Reprise tests avec nouvelles matrices

```{r}
source("Functions_boucles.R")
library(R.utils)
```

```{r}
# lambda_sequence = seq(10^-4, 10^-1, length.out = 10)
lmax = max(abs(Sigma))
lambda_sequence = c(10^-4)
n_iter = 25
```

```{r}
classif = V(mySBM)$memberships
```

```{r}
res = loopGLGR(lambda_seq = lambda_sequence, 
               Sigma = Sigma, n_iter = n_iter, Omega_sim = Theta, classification = classif, timeout = Inf)
```

```{r}
df_plot = res_sim(res = res, n_iter = n_iter, lambda_seq = lambda_sequence)
```

```{r, fig.height  = 8, fig.width=12}
ggplot(data = df_plot, aes(x = variable, y = value, color = lambda, group = lambda)) +
  geom_point(size = 3) + geom_line(size = 1) +
  facet_grid(response~lambda, scales = "free") +
  theme(axis.text.x = element_text(angle = 90, hjust = 1)) + theme(legend.position="none", text = element_text(size = 20))
```


```{r, fig.widht = 12, fig.height = 5}
res.alluv(res$`1e-04`$classif, classif = classif, title = "Lambda = 1e-04")
```

```{r}
Omega_algo = res$`1e-04`$glasso[[length(res$`1e-04`$glasso)]]$wi ; diag(Omega_algo) = NA
Classif_algo = res$`1e-04`$classif[[length(res$`1e-04`$classif)]]
SideColors = c("red", "blue", "green", "cyan", "orange")[Classif_algo]
heatmap.2(as.matrix(Omega_algo)[order(Classif_algo), order(Classif_algo)], dendrogram = "none", Rowv = FALSE, Colv = FALSE, trace="none", 
          col = bluered(100), symm = TRUE, na.color = "black", ColSideColors = SideColors[order(Classif_algo)], RowSideColors = SideColors[order(Classif_algo)])
```


