---
title: "2020_02_26_Structure_cov_inverse"
output:
  html_document:
    toc: true
    toc_float: true
    number_sections: true
    df_print: paged
date: '`r format(Sys.time(), "%d %B, %Y at %H:%M:%S")`'
---

```{r}
rm(list = ls())
```

```{r setup, include=FALSE}
knitr::opts_chunk$set(echo = TRUE, error = TRUE, fig.ext = "png", fig.path = "2020_02_26_Structure_cov_inverse/", fig.width = 10, fig.height = 6, fig.align = "center")
```

# Packages

```{r}
library(Matrix)
library(GREMLIN)
library(aricode)
library(glassoFast)

library(ggplot2)
library(reshape2)

library(MASS)

library(RColorBrewer)
library(ComplexHeatmap)
library(circlize)

library(igraph)
```

```{r}
source("Functions.R")
```

# Fonctions simulations

## Reprise code @Julien (janine)

https://github.com/jchiquet/janine/blob/master/R/utils.R

```{r}
#' rSBM_Laplace
#'
#' Generate a symmetric matrix under the stochastic block model
#' with a Laplace distribution as the emission law of the edges.
#'
#' @param p number of nodes
#' @param Lambda a QxQ matrix of connectivity parameters
#' @param alpha a size-Q vector of mixture
#' @return an igraph object: undirected weigthed graph with a attribute "membership" for the vertices
#' @import Matrix igraph
#' @importFrom rmutil rlaplace

rSBM_Laplace <- function(p, Lambda, alpha = c(1)) {
  Q <- length(alpha)
  Z <- t(rmultinom(p, 1, prob = alpha))
  A <- matrix(0, p, p)
  subset <- upper.tri(A)
  lambda <- (Z %*% Lambda %*% t(Z))[subset]
  x <- rmutil::rlaplace(n=p*(p-1)/2, m = 0, s = lambda)
  A[subset] <- x
  A <- A + t(A)
  mySBM <- graph_from_adjacency_matrix(A, weighted = TRUE, mode = "undirected")
  vertex_attr(mySBM, "membership") <- Z %*% 1:Q
  mySBM
}
```

Fonction de simulation des données :

```{r}
rmvnorm_SBM <- function(n, sbm) {
  Omega <- as_adj(sbm, attr = "weight")
  diag(Omega) <- colSums(abs(Omega))
  Sigma <- as.matrix(chol2inv(chol(Omega)))
  res <- mvtnorm::rmvnorm(n, sigma = Sigma)
  res
}
```

## Adaptation cas gaussien

```{r}
rSBM_gaussian <- function(p, Lambda, alpha = c(1), Mean = NULL) {
  # alpha = alpha.
  # Lambda = Lambda.
  # p = n_feat
  
  Q <- length(alpha)
  Z <- t(rmultinom(p, 1, prob = alpha))
  # Pour test :
  # Z2 = apply(Z, 1, which.max)
  # Z = Z[order(Z2),] # Rangement pour structure bloc visible.
  A <- matrix(0, p, p)
  subset <- upper.tri(A)
  lambda <- (Z %*% Lambda %*% t(Z))
  if(is.null(Mean)){
      Mean = matrix(0, ncol(Lambda), ncol(Lambda))
      set.seed(2000)
      diag(Mean) = sample(1:(10*ncol(Lambda)), size = ncol(Lambda), replace = FALSE)
  }
  means <- (Z %*% Mean %*% t(Z))
  # x <- rnorm(n = p*(p-1)/2, mu = 0, Sigma = lambda)
  x <- mapply(function(m, s){rnorm(m, s, n=1)}, m=means[subset], s= sqrt(lambda[subset]))
  A[subset] <- x
  
  A <- A + t(A)
  mySBM <- graph_from_adjacency_matrix(A, weighted = TRUE, mode = "undirected")
  vertex_attr(mySBM, "membership") <- Z %*% 1:Q
  mySBM
}
```

```{r}
rmvnorm_SBM <- function(n, sbm) {
  Omega <- as_adj(sbm, attr = "weight")
  diag(Omega) <- colSums(abs(Omega))
  Sigma <- as.matrix(chol2inv(chol(Omega)))
  res <- mvtnorm::rmvnorm(n, sigma = Sigma)
  res
}
```

# Simulation des données

## Définition paramètres et simulations

```{r}
n_ind = 500
n_feat = 20
nb_groupes = 2
```

```{r}
alpha. = rep(1/nb_groupes, nb_groupes)
alpha.
```

```{r}
Means. = matrix(0, nb_groupes, nb_groupes)
diag(Means.) = 0
Means.
```

```{r}
Lambda. = matrix(0, nb_groupes, nb_groupes)
diag(Lambda.) = 10
Lambda.
```

```{r}
set.seed(1992)
Sim_SBM = rSBM_gaussian(n_feat, Lambda., alpha., Means.)
```

```{r}
dat = rmvnorm_SBM(n = n_ind, Sim_SBM)
```

```{r}
classification = V(Sim_SBM)$membership
table(classification)
```

## Annotations pour heatmaps

```{r}
column_ha = HeatmapAnnotation(Clusters = as.factor(classification),
                              col = list("Clusters" = c("1" = "blue", "2" = "azure3", "3" = "darkorchid3", "4" = "darksalmon", "5" = "darkolivegreen3")),
                              annotation_legend_param = list(nrow = 1)
)

row_ha = HeatmapAnnotation(Clusters = as.factor(classification),
                           col = list("Clusters" = c("1" = "blue", "2" = "azure3", "3" = "darkorchid3", "4" = "darksalmon", "5" = "darkolivegreen3")), 
                           which = "row",
                           show_annotation_name = FALSE, show_legend = FALSE,  annotation_legend_param = list(nrow = 1))
```

## Visualisation données simulées

```{r}
Omega_sim = as_adjacency_matrix(Sim_SBM, attr = "weight", sparse = FALSE)
```

```{r, fig.height=5, fig.width = 10, echo = FALSE}
grid.newpage()
pushViewport(viewport(x = 0, width = 0.5, just = "left"))

hc = hclust(dist(Omega_sim), method = "complete")
ComplexHeatmap::draw(Heatmap(Omega_sim, top_annotation = column_ha, name = "InvCov", column_title = "Inverse Covariance pattern used to simulate the data",
                             col = colorRamp2(c(-max(Omega_sim), 0, max(Omega_sim)), c("blue", "white", "red")),
                             right_annotation = row_ha, 
                             row_dend_reorder = hc$order, column_dend_reorder = hc$order,
                             cluster_rows = hc, cluster_columns = hc,
                             heatmap_legend_param = list(direction = "horizontal"))  , newpage = FALSE, heatmap_legend_side = "bottom",
                     annotation_legend_side = "bottom", merge_legend = TRUE)
popViewport()

pushViewport(viewport(x = 1, width = 0.5, just = "right"))
diag(Omega_sim) <- colSums(abs(Omega_sim))
Sigma <- as.matrix(chol2inv(chol(Omega_sim)))
ComplexHeatmap::draw(Heatmap(Sigma, top_annotation = column_ha, name = "CovData", column_title = "Simulated Covariance structure (From Omega sim)",
                             clustering_method_columns = "complete", clustering_method_rows = "complete",
                             right_annotation = row_ha, 
                             heatmap_legend_param = list(direction = "horizontal"))  , newpage = FALSE, heatmap_legend_side = "bottom",
                     annotation_legend_side = "bottom", merge_legend = TRUE)
popViewport()
```

```{r, fig.height=5, fig.width = 15, echo = FALSE}
grid.newpage()
pushViewport(viewport(x = 0, width = 0.33, just = "left"))

hc = hclust(dist(dat), method = "complete")
ComplexHeatmap::draw(Heatmap(dat, top_annotation = column_ha, name = "Data", column_title = "Simulated data",
                             clustering_method_columns = "complete", clustering_method_rows = "complete",
                             heatmap_legend_param = list(direction = "horizontal"))  , newpage = FALSE, heatmap_legend_side = "bottom",
                     annotation_legend_side = "bottom", merge_legend = TRUE)
popViewport()

pushViewport(viewport(x = 0.33, width = 0.33, just = "left"))
ComplexHeatmap::draw(Heatmap(cov(dat), top_annotation = column_ha, name = "CovData", column_title = "Simulated data - Covariance",
                             clustering_method_columns = "complete", clustering_method_rows = "complete",
                             right_annotation = row_ha, 
                             heatmap_legend_param = list(direction = "horizontal"))  , newpage = FALSE, heatmap_legend_side = "bottom",
                     annotation_legend_side = "bottom", merge_legend = TRUE)
popViewport()

pushViewport(viewport(x = 1, width = 0.33, just = "right"))
Omega_dat = solve(cov(dat)) - diag(solve(cov(dat)))
hc = hclust(dist(Omega_dat), method = "complete") 

ComplexHeatmap::draw(Heatmap(Omega_dat, top_annotation = column_ha,  right_annotation = row_ha, name = "InvCov Data", column_title = "Simulated data - inverse covariance",
                             row_dend_reorder = hc$order, column_dend_reorder = hc$order,
                              col = colorRamp2(c(min(Omega_dat),  0, max(Omega_dat)), c("blue", "white", "red")),
                             cluster_rows = hc, cluster_columns = hc,
                             heatmap_legend_param = list(direction = "horizontal"))  , newpage = FALSE, heatmap_legend_side = "bottom",
                     annotation_legend_side = "bottom", merge_legend = TRUE)
popViewport()
```

# GLASSO/GREMLIN

## Premier passage du glasso 

```{r}
CVgl1 = CVglasso(X = dat, S = cov(dat), nlam = 50, lam.min.ratio = 0.01, diagonal = TRUE, maxIt = 100, path = TRUE,  crit.cv = "BIC", trace = "none")
plot(CVgl1)
```

```{r}
lambda = CVgl1$Tuning[2]
lambda
```

```{r}
gl1 = glassoFast(S = cov(dat), rho = matrix(CVgl1$Tuning[2], ncol = ncol(cov(dat)), nrow = nrow(cov(dat))))
```

```{r, fig.height=5, fig.width = 12, echo = FALSE}
grid.newpage()
pushViewport(viewport(x = 0, width = 0.5, just = "left"))

ComplexHeatmap::draw(Heatmap(gl1$wi, top_annotation = column_ha, name = "Cov estimation", column_title = "Inverse covariance matrix found by glasso",
                             col = colorRamp2(c(min(gl1$wi), 0, max(gl1$wi)), c("blue", "white", "red")),
                             right_annotation = row_ha,
                             clustering_distance_rows = "manhattan", clustering_method_rows = "ward.D",
                             clustering_distance_columns = "manhattan", clustering_method_columns = "ward.D",
                             heatmap_legend_param = list(direction = "horizontal")), newpage = FALSE, heatmap_legend_side = "bottom",
                     annotation_legend_side = "bottom", merge_legend = TRUE)
popViewport()

pushViewport(viewport(x = 1, width = 0.5, just = "right"))
ComplexHeatmap::draw(Heatmap(gl1$w, top_annotation = column_ha, name = "Cov estimation", column_title = "Covariance matrix found by glasso",
                             col = colorRamp2(c(min(gl1$w), 0, max(gl1$w)), c("blue", "white", "red")),
                             right_annotation = row_ha,
                             clustering_distance_rows = "manhattan", clustering_method_rows = "ward.D",
                             clustering_distance_columns = "manhattan", clustering_method_columns = "ward.D",
                             heatmap_legend_param = list(direction = "horizontal"))  , newpage = FALSE, heatmap_legend_side = "bottom",
                     annotation_legend_side = "bottom", merge_legend = TRUE)
popViewport()
```

## Passage de GREMLIN 

```{r}
Net = defineNetwork(gl1$w, typeInter = "diradj", rowFG = "Features", colFG = "Features")
```

```{r}
gr1 = multipartiteBM(list_Net = list(Net), namesFG = "Features",
                     v_distrib = "gaussian", v_Kmin = 2, v_Kmax = 3, initBM = FALSE)
```

```{r}
clustr = gr1$fittedModel[[1]]$paramEstim$Z[[1]]
NID(clustr, classification)
```

```{r}
distrib_groups = gr1$fittedModel[[1]]$paramEstim$list_theta$FeaturesFeatures
round(distrib_groups$mean, 2)
round(distrib_groups$var, 2)
```

```{r}
set.seed(1992)
link1 = abs(distrib_groups$mean)/max(abs(distrib_groups$mean))
```

```{r}
set.seed(1992)
link = link1[clustr, clustr] # doit servir pour la penalite. Tous les membres du meme groupe doivent avoir les memes proba de connexions/penalites
```

```{r}
ComplexHeatmap::draw(Heatmap(link, top_annotation = column_ha, name = "Link", column_title = "Link between groups/individuals",
                             # col = colorRamp2(c(0, 0.5, 1), c("white", "yellow",  "red")), 
                             right_annotation = row_ha,
                             heatmap_legend_param = list(direction = "horizontal"))  , newpage = TRUE, heatmap_legend_side = "bottom",
                     annotation_legend_side = "bottom", merge_legend = TRUE)
```

## Deuxieme passage du glasso 

```{r}
Rho = 1-link
gl2 = glassoFast(S = cov(dat), rho = lambda*Rho, start = "warm", wi.init = gl1$wi, w.init = gl1$w)
```

```{r, fig.height=5, fig.width = 12, echo = FALSE}
grid.newpage()
pushViewport(viewport(x = 0, width = 0.5, just = "left"))

ComplexHeatmap::draw(Heatmap(gl2$wi, top_annotation = column_ha, name = "Cov estimation", column_title = "Inverse covariance matrix found by glasso",
                             col = colorRamp2(c(min(gl2$wi), 0, max(gl2$wi)), c("blue", "white", "red")),
                             right_annotation = row_ha,
                             clustering_distance_rows = "manhattan", clustering_method_rows = "ward.D",
                             clustering_distance_columns = "manhattan", clustering_method_columns = "ward.D",
                             heatmap_legend_param = list(direction = "horizontal")), newpage = FALSE, heatmap_legend_side = "bottom",
                     annotation_legend_side = "bottom", merge_legend = TRUE)
popViewport()

pushViewport(viewport(x = 1, width = 0.5, just = "right"))
ComplexHeatmap::draw(Heatmap(gl2$w, top_annotation = column_ha, name = "Cov estimation", column_title = "Covariance matrix found by glasso",
                             col = colorRamp2(c(min(gl2$w), 0, max(gl2$w)), c("blue", "white", "red")),
                             right_annotation = row_ha,
                             clustering_distance_rows = "manhattan", clustering_method_rows = "ward.D",
                             clustering_distance_columns = "manhattan", clustering_method_columns = "ward.D",
                             heatmap_legend_param = list(direction = "horizontal"))  , newpage = FALSE, heatmap_legend_side = "bottom",
                     annotation_legend_side = "bottom", merge_legend = TRUE)
popViewport()
```

```{r}
sum(abs(gl1$wi - gl2$wi)) # ok, quand meme des differences.
sum(abs(gl1$wi - Omega_sim))
sum(abs(gl2$wi - Omega_sim)) # bof
```


# Essai boucle (lambda fixé)

```{r}
n_iter = 25
```

```{r}
list_res_glasso = list()
list_res_gremlin = list()
list_clusters = list()
list_NID = list()
list_diff_sim = list()
list_diff_iter_prec = list()
list_link = list()

gl0 = gl1 = gr0 = NULL
```

## Initialisation Cross validation

```{r}
CVgl0 = CVglasso(X = dat, S = cov(dat), nlam = 100, lam.min.ratio = 0.1, diagonal = TRUE, maxIt = 100, path = TRUE,  crit.cv = "BIC", trace = "none")
```

```{r}
plot(CVgl0)
CVgl0$Tuning[2]
```

## Itérations (lambda fixé par cross-valdiation)

```{r}
lambda = CVgl0$Tuning[2]
```


```{r}
gl0 = glassoFast(S = cov(dat), rho = matrix(lambda, ncol = ncol(cov(dat)), nrow = nrow(cov(dat))))
list_res_glasso[[length(list_res_glasso)+1]] = gl0
list_diff_sim[[length(list_diff_sim)+1]] = sum(abs(list_res_glasso[[length(list_res_glasso)]]$wi - Omega_sim))

Net = defineNetwork(gl0$w, typeInter = "diradj", rowFG = "Features", colFG = "Features")
gr0 = multipartiteBM(list_Net = list(Net), namesFG = "Features",
                     v_distrib = "gaussian", v_Kmin = 2, v_Kmax = 11, verbose = FALSE, initBM = FALSE)

list_res_gremlin[[length(list_res_gremlin)+1]] = gr0

clustr = gr0$fittedModel[[1]]$paramEstim$Z[[1]]

list_clusters[[length(list_clusters)+1]] = length(unique(clustr))
list_NID[[length(list_NID)+1]] = NID(clustr, classification)

distrib_groups = gr0$fittedModel[[1]]$paramEstim$list_theta$FeaturesFeatures
set.seed(1992)
link1 = abs(distrib_groups$mean)/max(abs(distrib_groups$mean))
link = link1[clustr, clustr]
list_link[[length(list_link)+1]] = 1-link

gl1 = glassoFast(S = cov(dat), rho = (1-link)*lambda, start = "warm", wi.init = gl0$wi, w.init = gl0$w)
list_res_glasso[[length(list_res_glasso)+1]] = gl1
list_diff_sim[[length(list_diff_sim)+1]] = sum(abs(list_res_glasso[[length(list_res_glasso)]]$wi - Omega_sim))
list_diff_iter_prec[[length(list_diff_iter_prec)+1]] = sum(abs(list_res_glasso[[length(list_res_glasso)]]$wi - list_res_glasso[[length(list_res_glasso) - 1 ]]$wi))
```

```{r}
i = 1
# while(list_diff_iter_prec[[length(list_diff_iter_prec)]]>10^-6 && i<n_iter){
  while(i<n_iter){ # Force a faire plusieurs iterations meme si convergence avant.
  cat("** Iter ", i, " - ")
  Net = defineNetwork(list_res_glasso[[length(list_res_glasso)]]$w , typeInter = "diradj", rowFG = "Features", colFG = "Features")
  gr = multipartiteBM(list_Net = list(Net), namesFG = "Features",
                      v_distrib = "gaussian", v_Kmin = 2, v_Kmax = 10, verbose = FALSE, initBM = FALSE) # initBM ne change rien.
  list_res_gremlin[[length(list_res_gremlin)+1]] = gr
  
  clustr = gr$fittedModel[[1]]$paramEstim$Z[[1]]
  
  list_clusters[[length(list_clusters)+1]] = length(unique(clustr))
  cat(list_clusters[[length(list_clusters)]], " - ")
  
  list_NID[[length(list_NID)+1]] = NID(clustr, classification)
  
  cat(round(list_NID[[length(list_NID)]],2)) 
  
  distrib_groups = gr$fittedModel[[1]]$paramEstim$list_theta$FeaturesFeatures
  set.seed(1992)
  
  link1 = abs(distrib_groups$mean)/max(abs(distrib_groups$mean))
  link = link1[clustr, clustr]
  list_link[[length(list_link)+1]] = 1-link
  
  if(!any(is.na(list_res_glasso[[length(list_res_glasso)]]$wi))){
    gl = glassoFast(S = cov(dat), rho = (1-link)*lambda, start = "warm", wi.init = list_res_glasso[[length(list_res_glasso)]]$wi, w.init = list_res_glasso[[length(list_res_glasso)]]$w)
  }else{
    gl = glassoFast(S = cov(dat), rho = (1-link)*lambda, start = "cold")
  }
  
  list_res_glasso[[length(list_res_glasso)+1]] = gl
  list_diff_sim[[length(list_diff_sim)+1]] = sum(abs(list_res_glasso[[length(list_res_glasso)]]$wi - Omega_sim))
  list_diff_iter_prec[[length(list_diff_iter_prec)+1]] = sum(abs(list_res_glasso[[length(list_res_glasso)]]$wi - list_res_glasso[[length(list_res_glasso) - 1 ]]$wi))
  i = i+1
  cat( " -- ")
}
```

## Graphes et sorties

```{r}
df_res = data.frame(do.call("cbind", list("Clusters" = c(NA, unlist(list_clusters)), 
                      "NID" = c(NA,unlist(list_NID)),
                      "Diff_cov_sim" = unlist(list_diff_sim),
                      "Diff_iter_prec" = c(NA, unlist(list_diff_iter_prec)))))
df_res$iter = factor(c("CVGL0", "CVGLGR0", paste0("CVGLGR", (1:(n_iter-1)))), levels = c("CVGL0", "CVGLGR0", paste0("CVGLGR", (1:(n_iter-1)))))

df_melt = melt(df_res, id.vars = c("iter"))
# df_melt$lambda = factor(df_melt$lambda)

ggplot(data = df_melt, aes(x = iter, y = value, group = variable)) +
  geom_point() + geom_line() +
  facet_grid(variable~., scales = "free") +
  theme(axis.text.x = element_text(angle = 90, hjust = 1)) + theme(legend.position="none")
```

