---
title: "2020_02_26_Structure_cov_inverse"
output:
  html_document:
    toc: true
    toc_float: true
    number_sections: true
    df_print: paged
date: '`r format(Sys.time(), "%d %B, %Y at %H:%M:%S")`'
---

```{r}
rm(list = ls())
```

```{r setup, include=FALSE}
knitr::opts_chunk$set(echo = TRUE, error = TRUE, fig.ext = "png", fig.path = "2020_02_26_Structure_cov_inverse/", fig.width = 10, fig.height = 6, fig.align = "center")
```

# Packages

```{r}
library(Matrix)
library(GREMLIN)
library(aricode)
library(glassoFast)
library(blockmodels)

library(ggplot2)
library(reshape2)

library(MASS)

library(RColorBrewer)
library(ComplexHeatmap)
library(circlize)

library(igraph)
library(kableExtra)
```

```{r}
source("Functions.R")
source("Functions_boucles.R")
```

```{r}
source("Function_graph.R")
```

# Fonctions simulations

## Reprise code @Julien (janine)

https://github.com/jchiquet/janine/blob/master/R/utils.R

```{r}
#' rSBM_Laplace
#'
#' Generate a symmetric matrix under the stochastic block model
#' with a Laplace distribution as the emission law of the edges.
#'
#' @param p number of nodes
#' @param Lambda a QxQ matrix of connectivity parameters
#' @param alpha a size-Q vector of mixture
#' @return an igraph object: undirected weigthed graph with a attribute "membership" for the vertices
#' @import Matrix igraph
#' @importFrom rmutil rlaplace

rSBM_Laplace <- function(p, Lambda, alpha = c(1), Mean = NULL) {
  # alpha = alpha.
  # Lambda = Lambda.
  # p = n_feat
  # # Mean = Means.
  # Mean = NULL
  
  Q <- length(alpha)
  Z <- t(rmultinom(p, 1, prob = alpha))
  A <- matrix(0, p, p)
  subset <- upper.tri(A)
  lambda <- (Z %*% Lambda %*% t(Z))[subset]
  if(is.null(Mean)){Mean = matrix(0, ncol(Lambda), ncol(Lambda))}
  means <- (Z %*% Mean %*% t(Z))[subset]
  x <- rmutil::rlaplace(n=p*(p-1)/2, m = means, s = lambda)
  A[subset] <- x
  A <- A + t(A)
  diag(A) <- colSums(abs(A)) # diagonale dominante pour inversible
  mySBM <- graph_from_adjacency_matrix(A, weighted = TRUE, mode = "undirected")
  vertex_attr(mySBM, "membership") <- Z %*% 1:Q
  mySBM
}
```

Fonction de simulation des données :

```{r}
Sigma_From_Omega = function(Omega){
  Sigma <- as.matrix(chol2inv(chol(Omega)))
  # Sigma2 <- apply(Sigma, 1, FUN = function(vect) vect/sum(abs(vect))) # diag a 1=corr mieux ?
  # diag(Sigma2) <- colSums(abs(Sigma2)) 
  return(Sigma)
}
```

```{r}
rmvnorm_SBM <- function(n, sbm) {
  Omega <- as_adj(sbm, attr = "weight")
  Sigma = Sigma_From_Omega(Omega)
  res <- mvtnorm::rmvnorm(n, sigma = Sigma)
  res
}
```

# Simulation des données

## Définition paramètres et simulations

```{r}
n_ind = 5000
n_feat = 30
nb_groupes = 3
```

```{r}
alpha. = rep(1/nb_groupes, nb_groupes)
round(alpha., 2)
```

```{r}
Means. = matrix(0, nb_groupes, nb_groupes)
# diag(Means.) = rep(10, nb_groupes)
# diag(Means.) = c(10, 20, 15)
diag(Means.) = c(-0.1, 0.1, 0.5)
```


```{r}
Lambda. = matrix(0.001, nb_groupes, nb_groupes)
# diag(Lambda.) = c(10,20,30)
diag(Lambda.) = c(0.05, 0.01, 0.1)
Lambda.
```

```{r}
set.seed(1992)
Sim_SBM = rSBM_Laplace(n_feat, Lambda., alpha., Means.)
```

```{r}
dat = rmvnorm_SBM(n = n_ind, Sim_SBM)
```

```{r}
classification = V(Sim_SBM)$membership
table(classification)
```

## Annotations pour heatmaps

```{r}
column_ha = HeatmapAnnotation(Clusters = as.factor(classification),
                              col = list("Clusters" = c("1" = "blue", "2" = "azure3", "3" = "darkorchid3", "4" = "darksalmon", "5" = "darkolivegreen3")),
                              annotation_legend_param = list(nrow = 1)
)

row_ha = HeatmapAnnotation(Clusters = as.factor(classification),
                           col = list("Clusters" = c("1" = "blue", "2" = "azure3", "3" = "darkorchid3", "4" = "darksalmon", "5" = "darkolivegreen3")), 
                           which = "row",
                           show_annotation_name = FALSE, show_legend = FALSE,  annotation_legend_param = list(nrow = 1))
```

## Visualisation données simulées

```{r}
  Omega_sim = as_adjacency_matrix(Sim_SBM, attr = "weight", sparse = FALSE)
  Sigma_sim = Sigma_From_Omega(Omega_sim)
```

```{r}
Graphe = graph_from_adjacency_matrix(Omega_sim, mode = "directed", weighted = TRUE, diag = FALSE)
```

```{r}
library(ggraph)
Graphe = graph_plot(Graphe, classification)
Layout = create_layout(Graphe, layout = "fr") 
ggraph(Layout) + 
  geom_edge_link(alpha = .25, aes(width = width, colour = color)) + 
  scale_edge_width(range = c(0, 1)) +
  scale_edge_size_manual(values = 0.5) +
  geom_node_point(aes(colour = factor(classification)), size = 5) +
   theme_graph()
```


```{r, fig.height=5, fig.width = 10, echo = FALSE}
grid.newpage()
pushViewport(viewport(x = 0, width = 0.5, just = "left"))

Omega_sim2 = Omega_sim ; diag(Omega_sim2) = 0
ComplexHeatmap::draw(Heatmap(Omega_sim, top_annotation = column_ha, name = "InvCov", column_title = "Simulated Inverse Covariance structure",
                              col = colorRamp2(c(-max(Omega_sim2),  0, max(Omega_sim2)), c("blue", "white", "red")),
                             right_annotation = row_ha, 
                             heatmap_legend_param = list(direction = "horizontal"))  , newpage = FALSE, heatmap_legend_side = "bottom",
                     annotation_legend_side = "bottom", merge_legend = TRUE)
popViewport()

pushViewport(viewport(x = 1, width = 0.5, just = "right"))
Sigma2 = Sigma_sim ; diag(Sigma2) = 0
ComplexHeatmap::draw(Heatmap(Sigma_sim,
                             top_annotation = column_ha, name = "Cov", column_title = "Simulated Covariance structure",
                             col = colorRamp2(c(-max(Sigma2),  0, max(Sigma2)), c("blue", "white", "red")),
                             right_annotation = row_ha, 
                             heatmap_legend_param = list(direction = "horizontal"))  , newpage = FALSE, heatmap_legend_side = "bottom",
                     annotation_legend_side = "bottom", merge_legend = TRUE)
popViewport()
```


```{r, fig.height=5, fig.width = 15, echo = FALSE}
grid.newpage()
pushViewport(viewport(x = 0, width = 0.33, just = "left"))

hc = hclust(dist(dat), method = "complete")
ComplexHeatmap::draw(Heatmap(dat, top_annotation = column_ha, name = "Data", column_title = "Simulated data",
                             cluster_rows = FALSE,
                             heatmap_legend_param = list(direction = "horizontal"))  , newpage = FALSE, heatmap_legend_side = "bottom",
                     annotation_legend_side = "bottom", merge_legend = TRUE)
popViewport()

pushViewport(viewport(x = 0.33, width = 0.33, just = "left"))
Sigma_dat = Sigma_dat2 = cov(dat) ; diag(Sigma_dat2) = 0
ComplexHeatmap::draw(Heatmap(Sigma_dat, top_annotation = column_ha, name = "CovData", column_title = "Simulated data - Covariance",
                             right_annotation = row_ha, 
                             heatmap_legend_param = list(direction = "horizontal"))  , newpage = FALSE, heatmap_legend_side = "bottom",
                     annotation_legend_side = "bottom", merge_legend = TRUE)
popViewport()

pushViewport(viewport(x = 1, width = 0.33, just = "right"))

ComplexHeatmap::draw(Heatmap(solve(Sigma_dat), top_annotation = column_ha,  right_annotation = row_ha, name = "InvCov Data", column_title = "Simulated data - inverse covariance",
                             heatmap_legend_param = list(direction = "horizontal"))  , newpage = FALSE, heatmap_legend_side = "bottom",
                     annotation_legend_side = "bottom", merge_legend = TRUE)
popViewport()
```

# GLASSO/GREMLIN

## Premier passage du glasso 

```{r}
set.seed(2000)
CVgl1 = CVglasso(X = dat, S = cov(dat), nlam = 100, lam.min.ratio = 0.01, diagonal = TRUE, maxIt = 100, path = TRUE,  crit.cv = "BIC", trace = "none", start = "cold")
plot(CVgl1)
```

```{r}
lambda = CVgl1$Tuning[2]
lambda
```

```{r, fig.height=5, fig.width = 10, echo = FALSE}
grid.newpage()
pushViewport(viewport(x = 0, width = 0.5, just = "left"))

wi = wi2 = CVgl1$GLASSO$wi ; diag(wi2) = 0
ComplexHeatmap::draw(Heatmap(wi, top_annotation = column_ha, name = "InvCov", column_title = "Inverse Covariance CVGL0",
                             col = colorRamp2(c(min(wi2), 0, max(wi2)), c("blue", "white", "red")),
                             right_annotation = row_ha, 
                             heatmap_legend_param = list(direction = "horizontal"))  , newpage = FALSE, heatmap_legend_side = "bottom",
                     annotation_legend_side = "bottom", merge_legend = TRUE)
popViewport()

pushViewport(viewport(x = 1, width = 0.5, just = "right"))
w = w2 = CVgl1$GLASSO$w ; diag(w2) = 0 
ComplexHeatmap::draw(Heatmap(w, top_annotation = column_ha, name = "CovData", column_title = "Covariance CVGL0",
                              col = colorRamp2(c(min(w2), 0, max(w2)), c("blue", "white", "red")),
                             right_annotation = row_ha, 
                             heatmap_legend_param = list(direction = "horizontal"))  , newpage = FALSE, heatmap_legend_side = "bottom",
                     annotation_legend_side = "bottom", merge_legend = TRUE)
popViewport()
```

```{r}
gl1 = glassoFast(S = cov(dat), rho = matrix(CVgl1$Tuning[2], ncol = ncol(cov(dat)), nrow = nrow(cov(dat))))
# gl1 = glassoFast(S = cov(dat), rho = matrix(0.1, ncol = ncol(cov(dat)), nrow = nrow(cov(dat))))
```

```{r}
isSymmetric(gl1$w)
```

```{r, fig.height=5, fig.width = 12, echo = FALSE}
grid.newpage()
pushViewport(viewport(x = 0, width = 0.5, just = "left"))

wi = wi2 = gl1$wi ; diag(wi2) = 0
ComplexHeatmap::draw(Heatmap(wi, top_annotation = column_ha, name = "Cov estimation", column_title = "Inverse covariance matrix found by glasso",
                             col = colorRamp2(c(min(wi2), 0, max(wi2)), c("blue", "white", "red")),
                             right_annotation = row_ha,
                             heatmap_legend_param = list(direction = "horizontal")), newpage = FALSE, heatmap_legend_side = "bottom",
                     annotation_legend_side = "bottom", merge_legend = TRUE)
popViewport()

pushViewport(viewport(x = 1, width = 0.5, just = "right"))
w = w2 = gl1$w ; diag(w2) = 0
ComplexHeatmap::draw(Heatmap(w, top_annotation = column_ha, name = "Cov estimation", column_title = "Covariance matrix found by glasso",
                             col = colorRamp2(c(min(w2), 0, max(w2)), c("blue", "white", "red")),
                             right_annotation = row_ha,
                             heatmap_legend_param = list(direction = "horizontal"))  , newpage = FALSE, heatmap_legend_side = "bottom",
                     annotation_legend_side = "bottom", merge_legend = TRUE)
popViewport()
```

## Passage de GREMLIN 

```{r}
Net = defineNetwork(gl1$w, typeInter = "adj", rowFG = "Features", colFG = "Features")
```

```{r}
gr1 = multipartiteBM(list_Net = list(Net), namesFG = "Features",
                     v_distrib = "gaussian", v_Kmin = 2, v_Kmax = 3, initBM = FALSE)
# gr1 = multipartiteBMFixedModel(list_Net = list(Net), namesFG = c("Features"), v_distrib = c("gaussian"), v_K = 3)
# FixedModel : fonctionne a 2 mais pas a trois, probleme de convergence je pense. 
```


```{r}
clustr = gr1$fittedModel[[1]]$paramEstim$Z[[1]]
NID(clustr, classification)
```

```{r}
distrib_groups = gr1$fittedModel[[1]]$paramEstim$list_theta$FeaturesFeatures
round(distrib_groups$mean, 2)
round(distrib_groups$var, 2)
```

```{r}
set.seed(1992)
link1 = abs(distrib_groups$mean)/max(abs(distrib_groups$mean))
round(link1,2)
```

```{r}
set.seed(1992)
link = link1[clustr, clustr] # doit servir pour la penalite. Tous les membres du meme groupe doivent avoir les memes proba de connexions/penalites
```

```{r, fig.height=5, fig.width = 6, echo = FALSE}
column_ha2 = HeatmapAnnotation(df =data.frame(Clusters = as.factor(classification), "GREMLIN" = as.factor(clustr)),
                              col = list("Clusters" = c("1" = "blue", "2" = "azure3", "3" = "darkorchid3", "4" = "darksalmon", "5" = "darkolivegreen3"),
                                         "GREMLIN" = c("1" = "blue", "2" = "azure3", "3" = "darkorchid3", "4" = "darksalmon", "5" = "darkolivegreen3")),
                              annotation_legend_param = list(nrow = 1))

row_ha2 = HeatmapAnnotation(df =data.frame(Clusters = as.factor(classification), "GREMLIN" = as.factor(clustr)),
                              col = list("Clusters" = c("1" = "blue", "2" = "azure3", "3" = "darkorchid3", "4" = "darksalmon", "5" = "darkolivegreen3"),
                                         "GREMLIN" = c("1" = "blue", "2" = "azure3", "3" = "darkorchid3", "4" = "darksalmon", "5" = "darkolivegreen3")), 
                           which = "row",
                           show_annotation_name = FALSE, show_legend = FALSE,  annotation_legend_param = list(nrow = 1))

w = w2 = gl1$w ; diag(w2) = 0
ComplexHeatmap::draw(Heatmap(w, top_annotation = column_ha2, name = "Cov estimation", column_title = "gl1$w ordered by group from GREMLIN",
                             col = colorRamp2(c(min(wi2), 0, max(wi2)), c("blue", "white", "red")),
                             row_order = order(clustr, classification), column_order = order(clustr, classification),
                             right_annotation = row_ha2,
                             heatmap_legend_param = list(direction = "horizontal")), newpage = TRUE, heatmap_legend_side = "bottom",
                     annotation_legend_side = "bottom", merge_legend = TRUE)
```

## Deuxieme passage du glasso 

```{r}
Rho = 1-link
gl2 = glassoFast(S = cov(dat), rho = lambda*Rho, start = "warm", wi.init = gl1$wi, w.init = gl1$w)
```

```{r, fig.height=5, fig.width = 12, echo = FALSE}
grid.newpage()
pushViewport(viewport(x = 0, width = 0.5, just = "left"))

ComplexHeatmap::draw(Heatmap(gl2$wi, top_annotation = column_ha, name = "Estimation", column_title = "Inverse covariance matrix found by glasso",
                             col = colorRamp2(c(min(gl2$wi), 0, max(gl2$wi)), c("blue", "white", "red")),
                             right_annotation = row_ha,
                             heatmap_legend_param = list(direction = "horizontal")), newpage = FALSE, heatmap_legend_side = "bottom",
                     annotation_legend_side = "bottom", merge_legend = TRUE)
popViewport()

pushViewport(viewport(x = 1, width = 0.5, just = "right"))
ComplexHeatmap::draw(Heatmap(gl2$w, top_annotation = column_ha, name = "Estimation", column_title = "Covariance matrix found by glasso",
                             col = colorRamp2(c(min(gl2$w), 0, max(gl2$w)), c("blue", "white", "red")),
                             right_annotation = row_ha,
                             heatmap_legend_param = list(direction = "horizontal"))  , newpage = FALSE, heatmap_legend_side = "bottom",
                     annotation_legend_side = "bottom", merge_legend = TRUE)
popViewport()
```

```{r}
vect = c(sum(abs(gl1$wi - gl2$wi)),sum(abs(gl1$wi - Omega_sim)),sum(abs(gl2$wi - Omega_sim)))
names(vect) = c("Diff iter 1 and 2", "Diff gl1 and Omega_sim", "Diff gl2 and Omega_sim")
gl12wi = gl1$wi ; diag(gl12wi) = 0 
gl22wi = gl2$wi ; diag(gl22wi) = 0 
Omega_sim2 = Omega_sim ; diag(Omega_sim2) = 0
vect2 = c(sum(abs(gl12wi - gl22wi)),sum(abs(gl12wi - Omega_sim2)),sum(abs(gl22wi - Omega_sim2)))
df = rbind(vect, vect2)
rownames(df) = c("Diag included", "Diag excluded")
kableExtra::kable(t(df)) %>% kable_styling()
```


# Essai boucle (lambda fixé)

```{r}
n_iter = 25
# lambda_seq = c(10^-5, 10^-4, 10^-3, 10^-2, 10^-1)
lambda_seq = seq(10^-5, 10^-2, length.out = 10)
```

```{r}
listLambda = loopGLGR(lambda_seq, dat, Omega_sim, n_iter, classification)
```
## Graphes et sorties

```{r}
df_test = do.call("rbind",lapply(1:length(listLambda), FUN = function(i){
  # i = 1
  liste = listLambda[[i]]
  df = data.frame(t(do.call("cbind", list("Clusters" = c(NA, unlist(liste$clusters), rep(NA, n_iter-length(unlist(liste$clusters)))),
                                          "NID" = c(NA, unlist(liste$NID), rep(NA, n_iter-length(unlist(liste$NID)))),
                                 "diff_sim" = c(unlist(liste$diff_sim), rep(NA, 1 + n_iter-length(unlist(liste$diff_sim)))),
                                 "diff_prev_iter" = c(NA, unlist(liste$diff_prev_iter), rep(NA, n_iter-length(liste$diff_prev_iter)))))))
  colnames(df) = c("GL0", "GRGL0", paste0("GRGL", 1:(ncol(df)-2)))
  df$response = rownames(df)
  df$lambda = lambda_seq[i] 
  df
}))
```

```{r}
df_melt = melt(df_test, id.vars = c("lambda", "response"))
df_melt$lambda = factor(df_melt$lambda)
```

```{r, fig.width = 15, fig.height = 7.5}
ggplot(data = df_melt[df_melt$variable%in%levels(df_melt$variable)[1:5],], aes(x = variable, y = value, color = lambda, group = lambda)) +
  geom_point(size = 3) + geom_line(size = 1) +
  facet_grid(response~lambda, scales = "free") +
  theme(axis.text.x = element_text(angle = 90, hjust = 1)) + theme(legend.position="none", text = element_text(size = 20))
```

# Essai boucle BM (lambda fixe)


```{r}
n_iter = 10
lambda_seq = seq(10^-5, 10^-2, length.out = 10)
```

```{r, echo = TRUE, results = "hide"}
listLambda = loopGLBM(lambda_seq, dat, Omega_sim, n_iter, classification)
```

## Graphes et sorties

```{r}
df_test = do.call("rbind",lapply(1:length(listLambda), FUN = function(i){
  # i = 1
  liste = listLambda[[i]]
  df = data.frame(t(do.call("cbind", list("Clusters" = c(NA, unlist(liste$clusters), rep(NA, n_iter-length(unlist(liste$clusters)))),
                                          "NID" = c(NA, unlist(liste$NID), rep(NA, n_iter-length(unlist(liste$NID)))),
                                 "diff_sim" = c(unlist(liste$diff_sim), rep(NA, 1 + n_iter-length(unlist(liste$diff_sim)))),
                                 "diff_prev_iter" = c(NA, unlist(liste$diff_prev_iter), rep(NA, n_iter-length(liste$diff_prev_iter)))))))
  colnames(df) = c("GL0", "GRGL0", paste0("GRGL", 1:(ncol(df)-2)))
  df$response = rownames(df)
  df$lambda = lambda_seq[i] 
  df
}))
```

```{r}
df_melt = melt(df_test, id.vars = c("lambda", "response"))
df_melt$lambda = factor(df_melt$lambda)
```

```{r, fig.width = 15, fig.height = 7.5}
ggplot(data = df_melt[df_melt$variable%in%levels(df_melt$variable)[1:5],], aes(x = variable, y = value, color = lambda, group = lambda)) +
  geom_point(size = 3) + geom_line(size = 1) +
  facet_grid(response~lambda, scales = "free") +
  theme(axis.text.x = element_text(angle = 90, hjust = 1)) + theme(legend.position="none", text = element_text(size = 20))
```

